臺灣雲林地方法院刑事裁定
111年度虎秩字第3號
移送機關    雲林縣警察局虎尾分局
被移送人    傅金城


上列被移送人因違反社會秩序維護法案件，經移送機關以中華民
國111年2月10日雲警虎偵社字第000000000號移送書移送審理，
本院裁定如下：
    主      文
傅金城藉端滋擾住戶，處罰鍰新臺幣肆仟元。
    事實及理由
一、被移送人於下列時、地，有違反社會秩序維護法之行為：
　㈠時間：民國111年1月30日9時17分許、11時34分至48分許（移
    送書誤載為9時17分至11時39分許）。
　㈡地點：雲林縣○○鄉○○村○○路00○0號前。
　㈢行為：傅金城為傅維作同宗族之親戚，因認與傅維作及其家
    人間尚有土地糾紛，遂接續於上開時間，至傅維作上址住處
    前，不停大聲叫囂，要求傅維作及家人出來等語，藉端滋擾
    住戶。
二、被移送人固矢口否認有何藉端滋擾住戶之行為，辯稱：我沒
    有大聲嚷嚷，我是要找遠房堂弟「阿為」調解土地糾紛的事
    ，但對方不出面，才會去他家找他，目的是想要跟「阿為」
    及他的家人講清楚，希望能夠調解云云，惟上開事實，有下
    列證據證明：
  ㈠證人即被害人傅維作於警詢之證述。
  ㈡被移送人傅金城之相片影像資料查詢結果、身分證正反面影
    本、以統號查詢個人基本資料。
  ㈢現場監視器翻拍照片暨監視器錄音影光碟。
  ㈣雲林縣警察局虎尾分局111年3月8日雲警虎偵字第1110003211
    號函暨警員林義哲職務報告。
  ㈤被移送人傅金城於警詢之供述。　
  ㈥據上，足認被移送人有於上開時、地，以上開方式藉端滋擾
    住戶之行為甚明。
三、按藉端滋擾住戶、工廠、公司行號、公共場所或公眾得出入
    之場所者，處3日以下拘留或新臺幣1萬2千元以下罰鍰，社
    會秩序維護法第68條第2款定有明文。所謂「藉端滋擾」，
    即應指行為人有滋擾場所之本意，以言語、行動等方式，藉
    特定事端擴大發揮，踰越該事端在一般社會大眾觀念中所容
    許之合理範圍，而擾及場所之安寧秩序致難以維持或回復者
    而言。被移送人因認與被害人及其家人之間有土地糾紛，而
    有嫌隙（參本院卷第14頁被移送人所述），為此事至被害人
    住處大聲叫囂，要求被害人及其家人出面，所為十分不理性
    ，顯有意滋擾被害人之居住安寧，已逾越一般社會大眾觀念
    中所容許之合理範圍。是核被移送人所為，係違反社會秩序
    維護法第68條第2款藉端滋擾住戶之行為。
四、按滿70歲人，得減輕處罰，社會秩序維護法第9條第1項第2
    款定有明文。被移送人於本案行為時，已逾70歲，爰依前述
    規定減輕處罰。
五、本院審酌被移送人藉端滋擾住戶，對社會秩序安寧造成危害
    ，並不可取，兼衡以其違反社會秩序維護法行為之動機、目
    的、手段、情節，與行為後之態度，暨其目前無業，僅為國
    小畢業之教育程度及勉持之家庭狀況（見被移送人警詢筆錄
    之受詢問人欄）等一切情狀，裁處如主文所示。
六、依社會秩序維護法第9條第1項第2款、第46條、第68條第2款
    ，裁定如主文。
中　　華　　民　　國　　111 　年　　3 　　月　　10　　日
                   虎尾簡易庭   法  官  陳雅琪  
以上正本證明與原本無異。　　　　　　　　　 
如不服本裁定，應於裁定送達後5日內向本院提出抗告狀（須附
繕本）。
                                書記官  林家莉
中　　華　　民　　國　　111 　年　　3 　　月　　11　　日
附錄適用之法條：
社會秩序維護法第68條
有左列各款行為之一者，處3日以下拘留或新臺幣1萬2千元以下
罰鍰：
一、無正當理由，於公共場所、房屋近旁焚火而有危害安全之虞
    者。
二、藉端滋擾住戶、工廠、公司行號、公共場所或公眾得出入之
    場所者。
三、強買、強賣物品或強索財務者。